臺灣板橋地方法院刑事判決　　　　　　 100年度侵訴字第24號
公　訴　人　臺灣板橋地方法院檢察署檢察官
被　　　告　Ａ男　（姓名年籍資料詳卷）
選任辯護人　舒正本律師
　　　　　　王俊權律師
上列被告因家庭暴力妨害性自主案件，經檢察官提起公訴（100
年度偵字第1703號），本院判決如下：
    主  文
Ａ男對於女子以強暴而為性交，處有期徒刑貳年。緩刑年，緩
刑期內付保護管束，並應向指定之政府機關、政府機構、行政法
人、社區或其他符合公益目的之機構或團體提供壹佰貳拾小時之
義務勞務。
    事  實
一、代號00000000A （下稱Ａ男 ）與代號00000000之成年女子（
    真實姓名年籍資料詳卷，下稱Ｂ女）係表兄妹關係，二人為
    家庭暴力防治法第3 條第4 款所定之家庭成員，Ａ男並仰慕
    Ｂ女已久。緣Ｂ女於民國99年11月下旬因北上求職而暫宿Ａ
    男位於臺北縣新莊市住處（現已改制為新北市新莊區，地址
    詳卷），於同年12月15日中午12時許Ｂ女寄宿期間，因病請
    假在家休養，Ａ男於該時欲至浴室盥洗開啟未上鎖之浴室門
    之際，適撞見Ｂ女正在浴室洗澡，詎Ａ男竟基於強制性交之
    犯意，將Ｂ女環抱、壓制在浴室地板，並以左手摀住Ｂ女嘴
    巴，同時將右手食指及中指插入Ｂ女陰道內，接續將Ｂ女強
    抱至其房間，再將右手食指及中指插入Ｂ女陰道內，以此違
    反Ｂ女意願之方式，對Ｂ女為強制性交行為得逞，嗣經Ｂ女
    報警處理而悉上情。
二、案經臺北縣政府（現已改制為新北市政府）警察局新莊分局
    移送臺灣板橋地方法院檢察署檢察官偵查起訴。
    理  由
一、上開犯罪事實，業據被告Ａ男於警詢、偵查中及本院審理時
    坦承不諱，核與被害人Ｂ女於警詢及偵查中之指述情節相符
    ，復有卷附之行政院衛生署台北醫院出具之受理疑似性侵害
    事件驗傷診斷書1 份、現場圖1 紙及現場照片8 張可憑。本
    件事證明確，被告犯行堪以認定，應予依法論科。
二、查被告與被害人為四親等之旁系血親，業據被告、被害人供
    述明確，並有全戶戶籍資料查詢結果3 紙及個人除戶資料查
    詢結果1 紙在卷可稽，其等間具有家庭暴力防治法第3 條第
    4 款之家庭成員關係。是核被告所為，係犯刑法第221 條第
    1 項之強制性交罪。又被告於密集之時間，在同址之浴室及
    被告之房間接續以其手指插入被害人之陰道之行為，其持續
    侵害之法益係屬同一，且各自獨立性極為薄弱，依一般社會
    健全觀念，實無從加以割裂評價，在刑法評價上，以視為數
    個舉動之接續施行，合為包括之一行為予以評價，較為合理
    ，自屬接續犯，為包括之一罪。被告對被害人所為上開強制
    性交行為，係對於家庭成員施以身體及精神不法侵害之暴力
    行為，另構成家庭暴力防治法第2 條第2 款之家庭暴力罪，
    惟該罪並無刑罰規定，自應回歸適用刑法有關妨害性自主罪
    章規定論處。經審酌被告於行為時年僅25歲，因該日患有感
    冒，服用藥物後意識昏沈，致見其所仰慕之被害人於浴室內
    沖洗，一時性慾衝動而為本件犯行；又於被害人驚聲制止，
    被告冷靜後即停止其行為，犯後隨即自覺愧疚而割腕自殘（
    有傷勢照片2 張存卷可稽），並自始即坦承犯行，顯見其確
    實具有悔過之心，且又已獲得被害人之宥恕，有和解書1 紙
    附卷可稽（見偵查卷第17頁）等情，是本院認被告犯罪情狀
    顯可憫恕，如量處最低法定刑度之3 年有期徒刑，猶屬過重
    ，客觀上足以引起一般人之同情，爰依刑法第59條規定酌減
    其刑。
三、爰審酌被告無前科紀錄，有臺灣高等法院被告前案紀錄表1
    份在卷可憑，素行良好，然其不顧被害人之意願，以強暴方
    式對之強制性交，已對被害人身心造成傷害，本應嚴加非難
    ；然衡酌被告犯後坦承犯行，態度良好，並與被害人達成和
    解，獲得被害人之原諒，此有上揭和解書1 份附卷可考，及
    其犯罪之動機、目的、手段等一切情狀，量處如主文所示之
    刑，以資懲儆。末查，被告未曾因故意犯罪受有期徒刑以上
    刑之宣告，有前述被告前案紀錄表1 份附卷可考，其係因年
    紀尚輕、智慮淺薄，一時失慮致觸犯刑典，且始終坦承犯行
    ，確有悔意，經此次偵、審程序及科刑之教訓後，應能知所
    警惕，並知尊重他人性自主權之重要，而無再犯之虞，本院
    因認本件對被告所處之刑，以暫不執行為當，爰依刑法第74
    條第1 項第1 款之規定予以宣告緩刑3 年，以啟自新。又為
    能使被告能以義務勞動方式彌補其犯罪，並從中深切記取教
    訓，及為強化其法治概念，使其於緩刑期內能深知警惕，避
    免其再度犯罪，爰併依刑法第74條第2 項第5 款規定，命被
    告應依執行檢察官之命令，向指定之政府機關、政府機構、
    行政法人、社區或其他符合公益目的之機構或團體，提供12
    0 小時之義務勞務，以資惕誡。而被告所犯係刑法第91條之
    1 所列之罪，亦屬家庭暴力罪，且於緩刑期間需執行前開所
    定義務勞務事項，故應依刑法第93條第1 項第1 款、第2 款
    ，家庭暴力防治法第38條第1 項之規定，宣告於緩刑期間應
    付保護管束。
據上論斷，應依刑事訴訟法第299 條第1 項前段，刑法第221 條
第1 項、第59條、第74條第1 項第1 款、第2 項第5 款、第93條
第1 項第1 款、第2 款，家庭暴力防治法第38條第1 項，判決如
主文。
本案經檢察官黃致中到庭執行職務。
中    華    民    國   100    年    5     月    11    日
                  刑事第二庭  審判長法  官  王屏夏

                                    法  官  黎錦福

                                    法  官  曹惠玲
上列正本證明與原本無異。
如不服本判決，應於判決送達後10日內敘明上訴理由，向本院提
出上訴狀 (應附繕本) ，上訴於臺灣高等法院。其未敘述上訴理
由者，應於上訴期間屆滿後20日內向本院補提理由書「切勿逕送
上級法院」。
                                    書記官  蕭佩宜

中    華    民    國   100    年    5     月    11    日
附錄本案論罪科刑法條全文：
中華民國刑法第221 條
（強制性交罪）
對於男女以強暴、脅迫、恐嚇、催眠術或其他違反其意願之方法
而為性交者，處3 年以上10年以下有期徒刑。
前項之未遂犯罰之。